臺灣桃園地方法院民事簡易判決
110年度桃簡字第954號
原      告  李秋蓮
            江秉澤


上  一  人 
法定代理人  江正泓

            黃瓊怡
共      同
訴訟代理人  李銘洲律師
複代理人    黃詠瑜律師
被      告  鳳大物流有限公司

法定代理人  吳清光
訴訟代理人  蕭萬龍律師
            李安傑律師
上  一  人
複代理人    邱馨儀律師
            鄭哲維律師
被      告  吳清光
訴訟代理人  李安傑律師
複代理人    邱馨儀律師
            鄭哲維律師
上列被告吳清光因過失傷害案件（109年度原交易字第13號），
經原告提起刑事附帶民事訴訟請求損害賠償，經本院刑事庭移送
前來（110年度原交重附民字第2號），本院於民國111年6月16日
言詞辯論終結，判決如下：
　　主    文
被告應連帶給付原告丙○○新臺幣陸佰伍拾柒萬陸仟陸佰零伍元，
及自民國一０九年六月二十日起至清償日止，按週年利率百分之
五計算之利息。
被告應連帶給付原告甲○○新臺幣肆佰伍拾陸萬陸仟伍佰零陸元，
及自民國一０九年六月二十日起至清償日止，按週年利率百分之
五計算之利息。
原告其餘之訴駁回。
訴訟費用由被告連帶負擔百分之六十一，原告丙○○負擔百分之二
十五，餘由原告甲○○負擔。
本判決第一項得假執行，但被告如以新臺幣陸佰伍拾柒萬陸仟陸
佰零伍元為原告丙○○預供擔保後，得免為假執行。
本判決第二項得假執行，但被告如以新臺幣肆佰伍拾陸萬陸仟伍
佰零陸元為原告甲○○預供擔保後，得免為假執行。
    事實及理由
壹、程序部分：
　　按簡易訴訟之訴狀送達後，原告不得將原訴變更或追加他訴
    ，但擴張或減縮應受判決事項之聲明者，不在此限，民事訴
    訟法第436條第2項適用第255條第1項但書第3款定有明文。
    經查，原告起訴時請求：「㈠被告應連帶給付原告丙○○新臺
    幣（下同）1,126萬4,344元，及自起訴狀繕本送達翌日起至
    清償日止，按週年利率5％計算之利息。㈡被告應連帶給付原
    告甲○○497萬7,946元，及自起訴狀繕本送達翌日起至清償日
    止，按週年利率5％計算之利息。」（見本院附民卷第5頁）
    ，嗣於本院審理中擴張聲明為：「㈠被告應連帶給付丙○○1,1
    19萬8,226元，及自起訴狀繕本送達翌日起至清償日止，按
    週年利率5％計算之利息。㈡被告應連帶給付甲○○709萬5,445
    元，及自起訴狀繕本送達翌日起至清償日止，按週年利率5％
    計算之利息。」（見本院桃簡卷二第128頁），核係擴張應
    受判決事項之聲明，應予准許。　　
貳、實體部分：
一、原告主張：被告乙○○於民國108年1月18日下午，駕駛車牌號
    碼000-0000號自用曳引車連接車牌號碼00-00號自用半拖車
    （下稱肇事車輛），沿桃園市龜山區萬壽路1段往桃園方向
    行駛，於同日15時17分許，行經萬壽路1段118號前，本應注
    意汽車超車時，應於前車左側保持半公尺以上之間隔超過，
    依當時天候及路況，無不能注意情事，竟疏未保持半公尺以
    上之間隔，即貿然超越同向右前方由丙○○騎乘並搭載甲○○之
    車牌號碼000-000號普通重型機車（下稱系爭機車），旋與
    該車發生擦撞，丙○○及甲○○人車倒地，丙○○因而受有軀幹及
    右下肢壓砸傷併血管損傷、骨盆開放性骨折、右側開放性骨
    折、右側近端股骨骨折、左側遠端橈骨骨折、左側遠端尺骨
    骨折及右側顏面骨骨折等傷害，並經施以截肢手術（下稱系
    爭截肢傷害），甲○○則受有右手臂套狀撕拖傷併遠端橈骨、
    鷹嘴突骨折、右手臂肌肉損傷、正中神經及尺神經受損、右
    手肘骨折、肘關節屈曲、右大腿、右小腿套狀撕拖傷、右大
    腿下腹部疤痕孿縮及肛門旁深度撕裂傷等傷害（下稱系爭神
    經傷害）。丙○○因系爭截肢傷害支出醫療費用19萬7,010元
    、醫療用品及增加生活需要費用（下稱增加費用）105萬4,5
    16元，看護費794萬6,700元，復因系爭截肢傷害精神痛苦不
    已，精神慰撫金應為200萬元，上開損害合計1119萬8,226元
    ；甲○○因系爭神經傷害支出105萬0,332元、增加費用25萬2,
    519元、看護費144萬元、交通費10萬6,007元，並受有勞動
    能力減損324萬6,587元，甲○○復因系爭神經傷害精神痛苦不
    已，精神慰撫金應為100萬元，上開損害合計709萬5,445元
    ，又乙○○為鳳大公司負責人，其執行鳳大公司職務而為上開
    駕駛行為，鳳大公司對於其負責人於執行職務時侵害原告之
    權利，應與乙○○負連帶損害賠償責任。爰依民法第184條第1
    項前段、第191條之2、第28條、公司法第23條第2項規定，
    提起本件訴訟等語，並聲明：如擴張後之聲明。
二、被告則以：丙○○騎乘系爭機車偏左行駛未顯示方向燈與有過
    失，丙○○如原告變更聲明暨辯論意旨狀（下稱原告辯論狀）
    附表1（下稱系爭附表1）編號10、16、18至21、23至28、31
    至33、35至36、39至44、46、48至61、63至64、66、70、72
    至79醫療費用與系爭截肢傷害無關。甲○○如原告辯論狀附表
    2（下稱系爭附表2）編號C1（其中13萬8,760部分）、C6（
    其中2萬6,000元部分）、C14（其中1,500元部分）、C15（
    其中1,500元部分）、C18（其中1,500元部分）、C21（其中
    63萬6,500元部分）、C25（其中1,500元部分）、C26（其中
    1,500元部分）、C86（其中5萬7,650元部分）、C96至C97醫
    療費用與系爭神經傷害無關。丙○○如原告辯論狀附表4（下
    稱系爭附表4-1）編號L-0-C、L-27、L-42（其中656元部分
    ）、L-92、L-99、L-105、L-112所示費用，並非其因系爭截
    肢傷害所增加之生活費用。甲○○如原告辯論狀附表4（下稱
    系爭附表4-2）編號L-0-D、L-43（其中7,500元）、L-53、L
    -59至L-61、L-70-A、L-79、L-81至L-83、L-86至L-87、L-8
    9至L-90、L-100、L-110、L-113至L-117所示費用，並非其
    因系爭神經傷害所增加之生活費用。丙○○應僅需半日看護。
    甲○○於108年1月18日至3月4日，及同年8月20日手術後3個月
    始需人看護。甲○○未成年無勞動能力減損等語，資為抗辯，
    並聲明：原告之訴駁回。如受不利判決，請准宣告免為假執
    行。
三、本院之判斷：
　㈠按因故意或過失，不法侵害他人之權利者，負損害賠償責任
    。汽車、機車或其他非依軌道行駛之動力車輛，在使用中加
    損害於他人者，駕駛人應賠償因此所生之損害，但於防止損
    害之發生，已盡相當之注意者，不在此限。法人對於其董事
    或其他有代表權之人因執行職務所加於他人之損害，與該行
    為人連帶負賠償之責任，民法第184條第1項前段、第191條
    之2、第28條分別定有明文。汽車在同一車道行駛時，除擬
    超越前車外，後車與前車之間應保持隨時可以煞停之距離。
    汽車行駛時，駕駛人應注意車前狀況及兩車並行之間隔，並
    隨時採取必要之安全措施，不得在道路上蛇行，或以其他危
    險方式駕車。汽車欲超越同一車道之前車時，須先按鳴喇叭
    二單響或變換燈光一次，不得連續密集按鳴喇叭或變換燈光
    迫使前車允讓。前行車減速靠邊或以手勢或亮右方向燈表示
    允讓後，後行車始得超越。超越時應顯示左方向燈並於前車
    左側保持半公尺以上之間隔超過，行至安全距離後，再顯示
    右方向燈駛入原行路線。道路交通安全規則第94條第1項前
    段、第3項、第101條第1項第3款、第5款分別定有明文。
　㈡經查，乙○○於上開時地駕駛肇事車輛擦撞右前方由丙○○騎乘
    並搭載甲○○之系爭機車，丙○○及甲○○人車倒地，丙○○因而受
    有系爭截肢傷害，甲○○則受有系爭神經傷害等情，有長庚醫
    療財團法人林口長庚紀念醫院（下稱林口長庚）、衛生福利
    部樂生療養院（下稱樂生）診斷證明書及本院勘驗筆錄等證
    據附卷可參（見本院附民卷第15至27頁，卷一第99頁、第12
    8頁反面），並經本院以職權調閱上開刑事案件卷宗依卷內
    事證認定上開事實無誤，堪信為真實。本院勘驗肇事車輛行
    車紀錄器錄影畫面略以：108年1月18日下午3時許，乙○○駕
    駛肇事車輛行駛於道路上，右前方原告雙載騎乘系爭機車，
    同日時（下同）11分31秒，系爭機車位於白實線右側，11分
    33秒，系爭機車位於白實線左側，系爭機車直行，11分43秒
    ，系爭機車稍微往內側移動，11分45秒，肇事車輛右前車身
    從後追撞系爭機車等情，有本院勘驗筆錄附卷可參（見本院
    桃簡卷第128頁反面），足認系爭機車為前車，肇事車輛為
    後車，兩車位於同向外側車道，乙○○於同向車道上見有前車
    ，竟未保持安全距離，做隨時煞停之準備，亦不待前車表示
    允讓，即由系爭機車左側超車，不慎從後追撞系爭機車自有
    未注意車前狀況及超車不當之過失。另系爭機車與肇事車輛
    於碰撞發生前12秒均已於白實線左側而位於同一車道，系爭
    機車於同一車道行駛，且未變換車道，雖稍微左偏仍係直行
    前進自毋庸顯示方向燈，而肇事車輛既係突然違規從後追撞
    系爭機車，丙○○自無注意可能性而無與有過失，被告抗辯丙○○騎乘系爭機車偏左行駛未顯示方向燈與有過失云云（見本
    院桃簡卷一第130至132頁，卷二第134頁）自不可採。從而
    ，乙○○駕駛行為確有過失，應就本件事故負全部過失責任，
    且其過失行為與原告所受損害具有相當因果關係，乙○○應負
    系爭車輛損害賠償之責。乙○○為鳳大公司負責人，其執行鳳
    大公司職務侵害原告權利，鳳大公司應依民法第28條規定與
    乙○○負連帶損害賠償責任。　　
　㈢原告請求項目：
　⒈丙○○醫療費用：
　　經查，丙○○因系爭截肢傷害支出如系爭附表1編號1至9、11
    至15、17、22、29至30、37至38、45、47、62、67至69、71
    、80所示醫療費用17萬3,965元部分，為被告所不爭執（見
    本院桃簡卷二第132至133頁），並有樂生醫療費用收據附卷
    可參（見本院附民卷第29至41頁、第45至53頁、第57頁、第
    67頁、第81至83頁、第95至97頁，桃簡卷一第62頁、第63頁
    、第67頁、第70頁，卷二第102頁、第104頁反面），堪信為
    真實。另編號10、16、18、20、23、25、31、35、40、42至
    43、46、48、50、54至56、64、70所示至外科門診治療支出
    醫療費用1,578元（下稱系爭外科門診費用），有樂生醫療
    費用收據附卷可參（見本院附民卷第43頁、55頁、第59頁、
    第63頁、第69頁、第73頁、第85頁、第91頁、第101頁、第1
    05至107頁，桃簡卷一第62至66頁、第69頁，卷二第102頁）
    ，而丙○○於系爭外科門診治療內容包括系爭截肢傷害後續照
    顧、後遺症，丙○○之樂生病歷（下稱樂生病歷）附卷可參（
    見本院桃簡卷二第13至14頁、第15至17頁、第22頁、第26頁
    、第32至33頁、第35頁、第39至40頁、第43頁、第45頁），
    上開外科門診費用1,578元自為治療系爭截肢傷害之醫療費
    用。編號19、21住院費用1萬6,199元，有樂生及林口長庚醫
    療費用收據附卷可參（見本院附民卷第61頁、第65頁），而
    主治醫師及林口長庚分別函復本院，系爭住院與系爭截肢傷
    害相關，有主治醫師回函及林口長庚111年1月26日長庚院林
    字第1101151435號函（下稱系爭林口長庚1月函）附卷可參
    （見本院桃簡二卷第9頁、第55頁），自為系爭截肢傷害之
    必要醫療費用。編號24、39、53、72所示急診費用分別為1,
    060元、850元、402元、400元部分，丙○○提出林口長庚及樂
    生醫療費用收據為證（見本院附民卷第71頁、第99頁，桃簡
    卷一第65頁，卷二第102頁反面），然林口長庚函復本院，
    編號24、39急診與系爭截肢傷害無關，有系爭林口長庚1月
    函附卷可參（見本院桃簡卷二第55頁），編號24、39急診費
    用自非系爭截肢傷害醫療費用。另編號53急診之主治醫師函
    復本院，該次急診與系爭截肢傷害相關，有上開醫師回函附
    卷可參（見本院桃簡卷二第7頁），編號53所示402元急診費
    用自為系爭截肢傷害之醫療費用。至於編號72急診費用400
    元部分，丙○○未舉證證明為治療系爭截肢傷害之必要醫療費
    用，自不得請求賠償。編號26至28、32至33、36、41、44、
    49、52、57、73至74、76、79所示至身心科就診支出醫療費
    用1,230元，丙○○雖提出樂生醫療費用收據為證（見本院附
    民卷第75至79頁、第87至89頁、第93頁、第103頁，桃簡卷
    一第62至64頁、第66頁，卷二第102頁反面至第104頁），然
    主治醫師函復本院無法判定丙○○至該科就診與系爭截肢傷害
    相關，有上開醫師回函附卷可參（見本院桃簡卷二第8頁）
    ，自難認上開身心科醫療費用為系爭截肢傷害之必要醫療費
    用。編號51家醫科費用50元，有樂生醫療費用收據附卷可參
    （見本院桃簡卷一第64頁），然主治醫師函復本院，該次就
    診與系爭截肢傷害無關，有上開醫師回函附卷可參（見本院
    桃簡卷二第4頁），自難認為系爭截肢傷害之必要醫療費用
    。編號58、60中醫費用424元，丙○○雖提出樂生醫療費用收
    據為證（本院桃簡卷二第66至67頁），然樂生病歷記載經中
    醫師診斷丙○○患有慢性支氣管炎、過敏性鼻炎及多處損傷，
    有上開病歷附卷可參（見本院桃簡卷二第43頁），尚難認為
    上開中醫費用為系爭截肢傷害之必要醫療費用。編號59、61
    所示耳鼻喉科費用100元、112元，丙○○雖提出樂生醫療費用
    收據為證（見本院桃簡卷二第67頁），然編號59費用100元
    部分，丙○○未舉證證明為治療系爭截肢傷害之必要醫療用，
    自不得請求賠償。另編號61之門診主治醫師函復本院，編號
    61就診與系爭截肢傷害無關，有上開醫師回函附卷可參（見
    本院桃簡卷二第6頁），自難認為系爭截肢傷害之必要醫療
    費用，至於編號63、66所示胃腸肝膽內科費用120元、50元
    ，丙○○雖提出天主教輔仁大學附設醫院醫療費用收據為證（
    見本院桃簡卷二第68頁、第69頁反面），然未舉證證明為治
    療系爭截肢傷害之必要醫療用，自不得請求賠償。編號75、
    77至78所示整型外科費用470元，丙○○雖提出林口長庚醫療
    費用收據為證（見本院桃簡卷二第103至104頁），然未舉證
    證明為治療系爭截肢傷害之必要醫療費用，自不得請求賠償
    。從而，丙○○因系爭截肢傷害支出之醫療費用為19萬2,144
    元（計算式：17萬3,965+1,578+1萬6,199+402=19萬2,144）
    。
　⒉甲○○醫療費用：
　　經查，甲○○因系爭神經傷害支出如系爭附表2編號C1（其中7
    萬2,801元部分）至C5、C6（其中2萬5,624元部分）至C13、
    C14（其中820元部分）、C15（其中520元部分）至C17、C18
    （其中2,400元部分）至20、C21（其中3萬0,942元部分）至
    C24、C25（其中960元部分）、C26（其中530元部分）、C27
    至C78、C80至C85、C86（其中4,817元部分）、C87至C95、C
    98至C122、C124、C127至C145所示總計18萬0,542元醫療費
    用，為被告所不爭執（見本院桃簡卷二第143頁反面），並
    有林口長庚醫療費用單據及盛豐診所收據附卷可參（見本院
    附民卷第109至211頁，桃簡卷一第71至88頁、第105至109頁
    ），堪信為真實。編號C1（其中13萬8,760元部分）、C6（
    其中2萬6,000元部分）、C14（其中1,500元部分）、C15（
    其中1,500部分）、C18（其中1,500部分）、C21（其中63萬
    6,500元）、C25（其中1,500部分）、C26（其中1,500部分
    ）、C86（其中5萬7,650部分）、C96至C97所示總計86萬9,7
    90元醫療費用，有林口醫療費用收據附卷可參（見本院附民
    卷第109頁、第127頁、第147至155頁、第163至165頁、第17
    1至173頁、第181至189頁，桃簡卷一第79頁、第81頁），而
    甲○○因系爭神經傷害進行手術及治療，而於編號C1、C6、C2
    1、C97所示期間住院，且於編號C25、C96所示時間門診及急
    診等情，有林口長庚診斷證明書及病歷附卷可參（見本院附
    民卷第19至27頁，桃簡卷一第99頁，病歷卷三第49至50頁、
    第209至232頁），林口長庚另函復本院，甲○○因系爭神經傷
    害至編號C14至C15、C18、C26、C86整形外科門診及住院手
    術，有系爭林口長庚1月函可參（見本院桃簡卷二第55頁反
    面），則上開醫療費用自為必要醫療費用，被告抗辯上開費
    用為健保不給付費用而非系爭神經傷害醫療費用云云（見本
    院桃簡卷二第134至135頁）自不可採。從而，甲○○因系爭神
    經傷害支出醫療費用為105萬0,332元（計算式：18萬0,542+
    86萬9,790=105萬0,332）。
　⒊丙○○增加費用：
　　經查，丙○○因系爭截肢傷害支出如系爭附表4-1編號L-1至L-
    6、L-11、L-21至L-22、L-24、L-29至L-30、L-33、L-37、L
    -42（其中128元部分）、L-44、L-50、L-51至L-52所示增加
    費用總計3萬0,740元部分，為被告所不爭執（見本院桃簡卷
    二第143頁反面），並有電子發票證明聯、交易明細及照片
    附卷可參（見本院附民卷第219至237頁、第241至255頁），
    堪信為真實。丙○○就編號L-0-C所示2萬2,320元住院餐費部
    分，未提出單據證明，自難認屬醫院控制供給伙食之費用，
    從而，上開餐費即非治療行為之一環，自不得請求賠償。編
    號L-27所示代辦外傭服務費1萬元，有委任契約書及統一發
    票附卷可參（見本院附民卷第239頁，桃簡卷二第118至120
    頁），而僱請外籍監護工之費用通常均遠低於本國籍之看護
    ，丙○○為減少看護費用之支出，透過仲介支出引進外籍監護
    工之服務費，自為必要之費用，被告抗辯上開費用非必要費
    用云云（見本院桃簡卷第133頁），自不足採。編號L-42所
    示挺立鈣強化錠（下稱系爭鈣錠）656元部分，丙○○雖提出
    交易明細為證（見本院附民卷第249頁），然未舉證證明系
    爭鈣錠為治療系爭截肢傷害所需，自不得請求賠償。編號L-
    92、L-99、L-105、L-112所示附掛式樓梯升降椅（下稱系爭
    升降椅）、居家用照護床、無障礙浴室施工費用及義肢共計
    69萬0,800元，有統一發票、報價單及收據附卷可參（見本
    院附民卷第257至261頁，桃簡卷二第122頁反面），而丙○○
    既受有系爭截肢傷害，上開設施及義肢自為必要設備及用品
    ，要屬丙○○因系爭截肢傷害所增加生活費用，被告抗辯上開
    費用非必要費用云云（見本院桃簡卷第133頁），自不足採
    。另丙○○主張編號L-92-A所示系爭升降椅15年保養費30萬元
    部分，系爭升降椅每季保養費為5,000元，含稅為5,250元，
    有報價單附卷可佐（見本院桃簡卷二第123頁），平均每月
    保養費為1,750元（計算式：5,2503=1,750），本院審酌系
    爭升降椅屬機器設備，需定期保養以維護設備正常使用及安
    全性，則系爭升降椅15年保養費自為必要費用，被告抗辯上
    開保養費非必要費用云云（見本院桃簡卷第133頁），自不
    足採。又15年保養費依霍夫曼式計算法扣除中間利息（首期
    給付不扣除中間利息）核計其金額為23萬5,414元（計算式
    ：1,750×134.00000000=235,414.040155。其中134.0000000
    0為月別單利《5/12》％第180月霍夫曼累計係數。採四捨五入
    ，元以下進位）。從而，丙○○增加生活費用總計96萬6,954
    元（計算式：3萬0,740+1萬+69萬0,800+23萬5,414=96萬6,9
    54）。
　⒋甲○○增加費用：
　　經查，甲○○因系爭神經傷害支出系爭附表4-2編號L-7至L-10、L-12至L-19、L-23、L-28、L-31至L-32、L-36、L-38至L-39、L-43（其中204元）、L-46、L-49、L-54至L-58、L-64、L-66、L-70、L-72至L-77、L-84至L-85、L-88、L-91、L-93至L-97、L-106至L-109、L-111所示醫療用品等費用2萬2,839元部分，為被告所不爭執（見本院桃簡卷二第144頁），並有電子發票及發票明細等證據附卷可參（見本院附民卷第263至305頁、第309至317頁、第325至329頁、第333至343頁、第351至353頁、第357頁、第361至371頁、第375至379頁，卷二第112頁），堪信為真實。編號L-0-D所示1萬0,440元住院餐費部分，未提出單據證明，自難認屬醫院控制供給伙食之費用，從而，上開餐費即非治療行為之一環，自不得請求賠償。編號L-43所示其中電療機7,500元、L-81所示電療機1萬8,180元部分，甲○○雖提出統一發票為證（見本院附民卷第301頁、第347頁），然未舉證上開電療機為治療神經及關節等傷害所需用品，自不得請求賠償。編號L-53、L-79、L-100、L-110、L-113所示壓力衣及修改費合計4萬5,000元部分，有輔具訂貨單及統一發票附卷可參（見本院附民卷第307頁、345頁、第373頁，桃簡卷二第112頁），甲○○因系爭神經傷害需穿著壓力衣至少2年，有林口長庚診斷證明書附卷可參（見本院附民卷第21至27頁），而上開壓力衣最遲於109年12月間製作，有上開發票可參，距離本件事故發生日108年1月18日未逾2年，上開壓力衣費用自為必要費用，被告抗辯上開費用非必要費用云云（見本院桃簡卷第135頁），自不足採。。至於甲○○另主張編號L-116所示將來壓力衣費用9萬6,000元，然本件事故發生至今已逾3年，甲○○未舉證其因治療系爭神經傷害將來仍有穿著壓力衣之必要，自不得請求賠償。編號L-59至L-61、L-70-A、L-82至L-83、L-89至L-90所示護膚霜費用1萬1,024元部分，有發票明細附卷可參（見本院附民卷第319至323頁、第331頁、第349頁、第359頁），而上開護膚霜為治療系爭神經傷害所必需，有林口長庚醫療費用收據附卷可參（本院附民卷第155頁、第165頁、第185頁、第189頁），從而，上開護膚霜費用1萬1,024元自屬因系爭神經傷害所增加之生活費用，被告抗辯上開費用非必要費用云云（見本院桃簡卷第135至136頁），自不足採。編號L-86、L-87所示隨身碟費用536元部分，未舉證上開隨身碟為治療神經及關節等傷害所需用品，自不得請求賠償。編號 L-114所示人工造口所需用品費用1萬元部分，甲○○未提出單據且未舉證上開用品為治療系爭神經傷害所需用品，自不得請求賠償。編號L-115所示家教費用部分，甲○○於108年3月18日至6月30日聘請家教，每週2日，家教費合計3萬元，有收款證明單附卷可參（見本院桃簡卷二第125頁），堪信為真實。甲○○因系爭神經傷害於108年1月18日至2月16日、3月4日至12日進行骨折、腹部、皮膚、腸造口及清創植皮等眾多手術及住院，有林口長庚診斷證明書附卷可參（見本院附民卷第19至23頁），住院期間長達39日，加計傷口癒合時間，衡情，至少有2個月無法正常上學，扣除寒假期間，則至少有1個月無法正常上學致學習進度落後，從而，甲○○為跟上學習進度聘請家教所支出之費用，自為因系爭神經傷害所增加之生活費用，被告抗辯上開費用與系爭神經傷害無因果關係非必要費用云云（見本院桃簡卷第135頁），自不足採。編號L-117所示復健推拉箱費用1,000元部分，甲○○雖提出出貨單及統一發票為證（見本院桃簡卷二第113頁），然未舉證上開用品為治療系爭神經傷害所需用品，自不得請求賠償。從而，甲○○增加生活費用總計10萬8,863元（計算式：2萬2,839+4萬5,000+1萬1,024+3萬=10萬8,863）。
　⒌丙○○看護費用：
　　經查，丙○○因系爭截肢傷害支出108年2月14日至3月1日共15
    日、同年3月4日至4月20日共48日、同年4月21日起至5月20
    日共30日，合計93日看護費21萬3,900元，有收款證明單附
    卷可參（見本院附民卷第217頁，桃簡卷二第114頁、第130
    頁），堪信為真實。丙○○因系爭截肢傷害幾乎無法自行活動
    ，且需人員清理造口袋，需全日看護等情，有樂生主治醫師
    回函附卷可參（見本院桃簡卷一第123頁），被告抗辯僅需
    半日看護云云（見本院桃簡卷二第49頁）自不可採。又丙○○
    42年2月生，於本件事故發生時即108年1月18日為65歲，而1
    08年新北市女性65歲平均餘命為22.44年，扣除前已請求看
    護費用之93日（換算為0.25年，小數點第2位以下四捨五入
    ），尚餘22.19年，每月看護費用以3萬元計算，並依霍夫曼
    式計算法扣除中間利息（首期給付不扣除中間利息）核計其
    金額為538萬2,341元（計算式：3萬×179.00000000+《3萬×0.
    28》×《179.00000000-000.00000000》=5,382,341.40912。其
    中179.00000000為月別單利《5/12》％第266月霍夫曼累計係數
    ，179.00000000為月別單利《5/12》％第267月霍夫曼累計係數
    ，0.28為未滿一月部分折算月數之比例《22.19×12=266.28〈
    去整數得0.28〉》。採四捨五入，元以下進位）。從而，丙○○
    因系爭截肢傷害所受看護費用損失合計為559萬6,241元（計
    算式：21萬3,900+538萬2,341=559萬6,241）。
　⒍甲○○看護費用：
　　經查，林口長庚函復本院甲○○因系爭神經傷害，於108年1月
    18日至3月4日期間，及同年8月20日手術後3個月應有接受專
    人全日看護照顧之必要，有林口長庚110年10月19日長庚院
    林字第1100951077號函附卷可參（見本院桃簡卷一第140頁
    ），從而，需全日看護期間應為136日（計算式：46+3×30=1
    36），而以1個月看護費用3萬元計算，1日看護費用為1,000
    元，上開看護期間看護費應為13萬6,000元，至於甲○○固主
    張其因系爭神經傷害所需全日看護期間應為4年云云（見本
    院附民卷第9頁），然未舉證以實其說，自不可採。
　⒎甲○○交通費用：
　　經查，甲○○主張其因系爭神經傷害至林口長庚進行復健如原
    告辯論狀附表3（下稱系爭附表3）所示共192次，來回共計3
    84趟，其中親屬接送354趟、復康巴士接送30趟，復康巴士
    費用合計3,347元，有復健治療預約單及復康巴士乘車證明
    附卷可參（見本院桃簡卷一第89至97頁，卷二第110至111頁
    ），堪信為真實。又甲○○就親屬接送354趟部分雖未提出支
    出交通費用單據，然其既因系爭神經傷害需至醫院復健，仍
    應認其受有支出復健交通費用之損害，本院審酌甲○○乘車至
    醫院復健搭乘上開復康巴士單趟費用約100元，有上開乘車
    證明可參，得作為單趟至醫院復健交通費用之認定依據，從
    而，甲○○有關親屬接送354趟所受交通費用損害即為3萬5,40
    0元。因此，甲○○所受交通費用之損害合計為3萬8,747元（
    計算式：3,347+3萬5,400=3萬8,747 ）。　　
　⒏甲○○勞動能力減損：
　　按身體或健康受侵害，而減少勞動能力者，其減少及殘存勞
    動能力之價值，應以其能力在通常情形下可能取得之收入為
    標準，即應以其受侵害前之身體健康狀態、教育程度、專門
    技能、社會經驗等方面綜合酌定之（最高法院110年度台上
    字第2340號民事判決參照）。被害人於受傷時，雖未成年，
    尚無謀生能力，但不能謂其成年後無謀生能力，因身體或健
    康現受侵害，致預期將來之謀生能力有減少之情形，被害人
    非不得於現在向加害人為損害賠償之請求。但其損害賠償額
    ，因被害人將來之職業現在不可預知，當可斟酌其年齡、資
    質、性格及家庭狀況與其他情事以認定之（最高法院89年度
    台上字第160號民事判決參照）。經查，甲○○請求年滿22歲
    後勞動能力減損之賠償（見本院桃簡卷二第86頁），而甲○○
    為96年12月15日出生，有戶籍資料附卷可參（見本院個資卷
    ），於本件事故發生時即108年1月18日雖未滿22歲，然依上
    開說明，不能逕認其年滿22歲後無謀生能力，而其因系爭神
    經傷害勞動能力減損比例為46％，有林口長庚111年2月8日長
    庚院林字第1101251470號函附卷可參（見本院桃簡卷二第57
    頁），自得請求被告賠償其年滿22歲後減少勞動能力之損害
    ，被告抗辯甲○○未受有勞動能力減損之損害云云（見本院桃
    簡卷二第69頁）自不可採。我國111年每月最低基本工資為2
    萬5,250元，本院審酌最低基本工資係一般勞工在通常情形
    下可能取得之最低收入，自得作為甲○○年滿22歲後勞動收入
    之標準，從而，依上開比例計算甲○○每月勞動能力減損之損
    害賠償金額為1萬1,615元（計算式：2萬5,250×46％=1萬1,61
    5）。甲○○自本件事故發生日起至65歲法定退休年齡前1日即
    161年12月14日止勞動能力減損總額，依霍夫曼式計算法扣
    除中間利息（首期給付不扣除中間利息）核計其金額為364
    萬7,788元（計算式：1萬1,615×313.00000000+《11,615×0.0
    0000000》×《314.00000000-000.00000000》=3,647,787.00000
    0000。其中313.00000000為月別單利(5/12)％第646月霍夫曼
    累計係數，314.00000000為月別單利(5/12)％第647月霍夫曼
    累計係數，0.00000000為未滿一月部分折算月數之比例《26/
    30=0.00000000》。採四捨五入，元以下進位），扣除甲○○自
    本件事故發生日起至年滿22歲前1日即118年12月14日止勞動
    能力減損總額，依霍夫曼式計算法扣除中間利息（首期給付
    不扣除中間利息）核計其金額為121萬5,224元（計算式：1
    萬1,615×104.00000000+《11,615×0.00000000》×《104.000000
    00-000.00000000》=121萬5,224.00000000。其中104.000000
    00為月別單利《5/12)％第130月霍夫曼累計係數，104.000000
    00為月別單利《5/12》％第131月霍夫曼累計係數，0.00000000
    為未滿一月部分折算月數之比例《26/30=0.00000000》。採四
    捨五入，元以下進位），為243萬2,564元（計算式：364萬7
    ,788-121萬5,224=243萬2,564）。
　⒐精神慰撫金：按精神慰撫金之多寡，應斟酌雙方之身分、地
    位、資力與加害程度，及其他各種情形核定相當之數額，該
    金額是否相當，自應依實際加害情形與被害人所受之痛苦及
    雙方之身分、地位、經濟狀況等關係決定之。經查，丙○○、
    甲○○因乙○○上開侵權行為，分別受有系爭截肢傷害及系爭神
    經傷害，精神上均受有相當之痛苦，自均得請求被告賠償精
    神慰撫金。參酌兩造身分、地位、教育程度（個人戶籍資料
    ，見本院個資卷）、經濟狀況（兩造所得財產資料，見本院
    個資卷）、乙○○過失情節及原告所受侵害等一切情狀，認丙○○、甲○○請求精神慰撫金應均以100萬元為適當。
　⒑基上，丙○○、甲○○上開損害分別總計775萬5,339元、（計算
    式：19萬2,144+96萬6,954+559萬6,241+100萬=775萬5,339
    ）、476萬6,506元（計算式：105萬0,332+10萬8,863+13萬6
    ,000+3萬8,747+243萬2,564+100萬=476萬6,506）。
  ㈣按強制汽車責任保險法第32條規定，保險人依本法規定所為
    之保險給付，視為被保險人損害賠償金額之一部分；被保險
    人受賠償請求時，得扣除之。經查，丙○○、甲○○自承於系爭
    事故發生後，分別受領強制汽車責任保險理賠117萬8,734元
    、20萬元（見本院桃簡卷一第37頁，卷二第54頁），並有理
    賠資料附卷可參（見本院桃簡卷一第38至46頁），則該理賠
    金額自應自被告應賠償之金額中扣除，經扣除後，丙○○、甲○○本件得請求之損害賠償金額分別為657萬6,605元（計算式
    ：775萬5,339-117萬8,734=657萬6,605）、456萬6,506元（
    計算式：476萬6,506-20萬=456萬6,506）。
四、按給付無確定期限者，債務人於債權人得請求給付時，經其
    催告而未為給付，自受催告時起，負遲延責任。其經債權人
    起訴而送達訴狀，或依督促程序送達支付命令，或為其他相
    類之行為者，與催告有同一之效力。又遲延之債務，以支付
    金錢為標的者，債權人得請求依法定利率計算之遲延利息。
    但約定利率較高者，仍從其約定利率，而應付利息之債務，
    其利率未經約定，亦無法律可據者，週年利率為5％，民法第
    229條第2項、第233條第1項、第203條分別定有明文。經查
    ，上開侵權行為損害賠償債務為金錢債務，然無確定期限，
    亦無約定之利率，被告應自受催告時起，負遲延責任，給付
    週年利率5％遲延利息，而起訴狀繕本於109年6月19日送達被
    告，有本院送達證書在卷可稽（見本院附民卷第387頁），
    原告均請求自起訴狀繕本送達翌日即109年6月20日起至清償
    日止，按週年利率5％計算之遲延利息，自有理由。
五、綜上所述，原告依民法第184條第1項前段、第191條之2、第
    28條規定，請求被告連帶給付丙○○657萬6,605元、甲○○456
    萬6,506元，及均自109年6月20日起至清償日止，按週年利
    率5％計算之利息，為有理由，應予准許，逾此部分，則無理
    由，應予駁回。
六、本件原告勝訴部分係依民事訴訟法第427條規定適用簡易程
    序所為被告敗訴之判決，爰依同法第389條第1項第3款規定
    ，依職權宣告假執行，並依聲請宣告被告供擔保免為假執行
    之金額。
七、本件事證已臻明確，兩造其餘攻擊防禦方法，於本判決結果
    不生影響，爰不逐一論述，併此敘明。
八、訴訟費用負擔之依據：民事訴訟法第79條、第85條第1項但
    書、第2項。　　
中　　華　　民　　國　　111 　年　　7　　月　　8 　　日
                  桃園簡易庭  法  官  張明宏
以上為正本係照原本作成。
如不服本判決，應於送達後20日內，向本院提出上訴狀並表明上
訴理由，如於本判決宣示後送達前提起上訴者，應於判決送達後
20日內補提上訴理由書（須附繕本）。
如委任律師提起上訴者，應一併繳納上訴審裁判費。   
中　　華　　民　　國　　111 　年　　7 　　月　　8 　　日
                              書記官  石曉芸